臺灣士林地方法院刑事判決　　　　　　　　 96年度易字第4號
公　訴　人　臺灣士林地方法院檢察署檢察官
被　　　告　甲○○
上列被告因恐嚇取財等案件，經檢察官提起公訴（95年度偵字第
15624號），被告於本院準備程序中為有罪之陳述，經本院合議
庭裁定改由受命法官獨任依簡式審判程序審理，並判決如下：
    主  文
甲○○毀越安全設備竊盜，累犯，處有期徒刑柒月；又意圖為自
己不法之所有，以恐嚇使人將本人之物交付，未遂，累犯，處有
期徒刑肆月。應執行有期徒刑玖月。
    事  實
一、甲○○前因違反職役職責、毒品、偽造文書等案件，分遭國
    防部北部軍事法院以民國（下同）93年3 月30日93年度信審
    字第20號判決、同年5 月28日93年度信審字第72號判決及臺
    灣臺北地方法院93年度8 月20日93年度訴字第926 號判決判
    ，各判處有期徒刑1 年2 月、有期徒刑8 月、有期徒刑8 月
    ，經聲請定應執行刑2 年3 月，甫於95年1 月17日因縮刑期
    滿執行完畢。竟仍不知悔改，意圖為自己不法之所有，基於
    竊盜之故意，於95年12月16日凌晨2 時許，徒手將無人在內
    居住之臺北市士林區○○○路○ 段281 巷26號建築物窗戶上
    屬安全設備之3 根鐵桿拔除毀壞後，攀爬入內（侵入建築物
    部分未據告訴），於進入上址後，見車號5297-DN 號自小貨
    車（下稱系爭車輛）車主乙○○未將電門鑰匙取走，遂將置
    於地上之不鏽鋼鋼板一批（下稱系爭鋼板）搬運上系爭車輛
    ，隨即將車輛駛離上址。甲○○於得手後，將系爭鋼板運往
    桃園縣某不詳且不知情之資源回收業者變賣，得款新臺幣（
    下同）34,000餘元，花用殆盡。嗣於同年月17日12時許，甲
    ○○另行起意，復意圖為自己不法所有，基於恐嚇取財之犯
    意，至臺北縣八里鄉○○路附近之公用電話亭，接續3 次撥
    打乙○○之0000000000號行動電話，向乙○○恐嚇稱：系爭
    車輛在伊手上，若不交付12萬元，伊將把系爭車輛解體變賣
    等語。乙○○因亟需用車，乃心生畏怖，遂開立支票號碼
    FA0000000 號、發票人為嘉裕不鏽剛廚具有限公司、發票日
    為95年12月20日（起訴書誤載為95年12月2 日，應予更正）
    、付款人為士林區農會延平分部、面額6 萬元之支票1 紙（
    下稱系爭支票），欲持以交付甲○○，用作贖回系爭車輛之
    款項。嗣於同年月日16時許，甲○○與乙○○於臺北縣八里
    鄉○○路○ 段150 號之臺塑加油站碰面，商談交付贖款及取
    回系爭車輛之事宜，於欲共同前往取車而行經臺北縣八里鄉
    ○里路○ 段246 號附近時，甲○○為警方當場查獲，致未得
    逞。警方並依甲○○之供述，在臺北縣八里鄉○○○道、文
    心路口附近之停車場，查獲系爭車輛，始悉上情。
二、案經臺北縣政府警察局蘆洲分局報告臺灣士林地方法院檢察
    署檢察官偵辦起訴。
    理  由
一、上開竊盜及恐嚇取財之犯罪事實，業據被告甲○○於本院審
    理中坦承不諱，核與被害人乙○○指述之情節大致相符，復
    有贓物認領保管單與系爭支票影本各1紙（見臺灣士林地方
    法院檢察署95年度偵字第15624號偵查卷第26頁至第27頁）
    在卷可稽，且被害人亦到庭具結證稱：伊在95年12月16日上
    午7時上班時，一開門就發現系爭車輛與系爭鋼板遭竊，小
    偷是將大門旁窗戶的3根鐵桿扳開，從窗戶爬進去竊盜；同
    年月17日中午，被告接續打了3通電話給伊，提及系爭車輛
    在他（指被告）那邊，並說要伊先付12萬元，才要還車給伊
    ，伊隨即準備好系爭支票，攜往被告所述地點，準備供作贖
    車之用。伊在電話中沒聽到被告說是要向伊借錢，雖然被告
    在第1 通電話時說以後有錢會還給伊，但是伊認為被告一定
    不會還錢，且若系爭車輛未失竊，伊不會給被告12萬元等語
    。足見被害人確係因系爭車輛遭竊後，在被告控制下，因畏
    懼不聽從被告指示交付12萬元，系爭車輛將遭被告處分變賣
    ，遂攜帶系爭支票前往被告指示之地點付款贖車。是本件被
    告竊取系爭車輛及系爭鋼板，嗣又以不依指示付款將處分系
    爭車輛之惡害通知被害人，致被害人心生畏懼，而依指示前
    往付款等情，均屬實在，足認被告之自白與事實相符。本件
    被告竊盜與恐嚇取財之事證業臻明確，被告犯行均洵堪認定
    ，應依法論科。
二、核被告甲○○所為，係犯刑法第321條第1項第2款之加重竊
    盜罪與同法第346 條第3 項、第1 項之恐嚇取財未遂罪。被
    告竊取系爭車輛與系爭鋼板之行為，係以毀越安全設備之方
    式為之，自應論以刑法第321 條第1 項第2 款之加重竊盜罪
    ，公訴意旨認此部分係涉犯刑法第320 條第1 項之普通竊盜
    罪，容有未恰，惟2 者之基本社會事實同一，爰依法變更起
    訴法條。被告以1 個竊盜行為，竊取系爭車輛與系爭鋼板之
    行為，僅侵害1 個持有支配關係之財產上監督權，屬單純1
    罪。又被告接續撥打3 次電話給被害人乙○○恐嚇取財之犯
    行，係於密切接近之時間及同地實施，侵害同一法益，各行
    為之獨立性極為薄弱，依一般社會健全觀念，在時間差距上
    ，難以強行分開，應視為數個舉動之接續施行，合為包括之
    1 行為予以評價，屬接續犯。被告著手恐嚇被害人交付贖車
    款項，惟於取得恐嚇之財物前即為警查獲，尚未生既遂結果
    ，屬未遂犯，應依同法第25條第2 項後段規定，減輕其刑。
    上開2 罪間，犯意各別，行為互殊，應予分論併罰。又被告
    前因違反職役職責、毒品、偽造文書等案件，分遭國防部北
    部軍事法院以93年3 月30日93年度信審字第20號判決、同年
    5 月28日93年度信審字第72號判決及臺灣臺北地方法院以93
    年8 月20日93年度訴字第926 號判決，各判處有期徒刑1 年
    2 月、有期徒刑8 月、有期徒刑8 月，並經聲請定應執行刑
    2 年3 月，甫於95年1 月17日因縮刑期滿執行完畢。竟仍不
    知悔改，5 年內以故意再犯本件加重竊盜與恐嚇取財未遂之
    有期徒刑以上之罪，均屬累犯，均應依同法第47條第1 項規
    定，加重其刑，而恐嚇取財未遂罪部分，應先加後減。爰審
    酌被告僅國中畢業，智識程度並不高，而本件犯罪所生危害
    尚非重大，且被告犯後亦坦承犯行，當庭認錯，頗具悔意，
    及其犯罪之動機、目的、手段等一切情狀，就被告上開2 犯
    行，分別量處如主文所示之刑，並定其應執行刑。
據上論斷，應依刑事訴訟法第273條之1第1項、第299條第1項前
段、第300 條，刑法第321 條第1 項第2 款、第346 條第3 項、
第1 項、第25條第2 項、第47條第1 項、第51條第5 款，刑法施
行法第1 條之1 第1 項、第2 項前段規定，判決如主文。
本案經檢察官高俊申到庭執行職務
中　　華　　民　　國　　96　　年　　5 　　月　　28　　日
　　　　　　　　　刑事第一庭  法　官  林清吉
以上正本證明與原本無異。
如不服本判決，應於判決送達後10日內，向本院提出上訴狀。
                              書記官  張茹茵
中　　華　　民　　國　　96　　年　　5 　　月　　28　　日
附錄本案論罪科刑法條：
刑法第321條第1項第2款
犯竊盜罪而有左列情形之一者，處6月以上、5年以下有期徒刑：
……二、毀越門扇、牆垣或其他安全設備而犯之者。
第346條第1項、第3項
意圖為自己或第三人不法之所有，以恐嚇使人將本人或第三人之
物交付者處6月以上5年以下有期徒刑，得併科1千元以下罰金。
前二項之未遂犯罰之。
